臺灣高等法院民事裁定  
109年度抗字第1183號
抗  告  人  吳明洋  

上列抗告人因與相對人廖一昇間停止執行事件，對於中華民國10
9年7月7日臺灣基隆地方法院109年度聲字第26號裁定，提起抗告
，本院裁定如下：
    主      文
原裁定關於命供擔保金額部分廢棄。
上開廢棄部分，抗告人應供擔保之金額為新臺幣參拾伍萬元。
抗告程序費用由相對人負擔。
    理      由
一、本件聲請及抗告意旨略以：相對人以原法院105年度基簡字
    第504號判決為執行名義，經原法院民事執行處106年度司執
    字第27066號給付票款強制執行事件（下稱系爭執行事件）
    以民國108年4月19日支付轉給命令執行提存金，尚未執行終
    結。而伊已提起債務人異議之訴，願供擔保聲請裁定停止系
    爭執行事件之執行程序。然原裁定命伊提供擔保金新臺幣（
    下同）38萬97元，實屬過高，爰請求廢棄原裁定關於命供擔
    保金額部分等語。
二、按有回復原狀之聲請，或提起再審或異議之訴，或對於和解
    為繼續審判之請求，或提起宣告調解無效之訴、撤銷調解之
    訴，或對於許可強制執行之裁定提起抗告時，法院因必要情
    形或依聲請定相當並確實之擔保，得為停止強制執行之裁定
    ，強制執行法第18條第2項定有明文。至法院依強制執行法
    第18條第2項規定，以裁定命債務人供擔保後停止強制執行
    ，其擔保金額之多寡應如何認為相當，屬於法院職權裁量之
    範圍，惟此項擔保係備供強制執行債權人因停止執行所受損
    害之賠償，故法院定擔保金額時，自應斟酌該債權人因停止
    執行可能遭受之損害，以為衡量之標準，其數額應依標的物
    停止執行後，債權人未能即時受償或利用該標的物所受之損
    害額，非以標的物之價值或其債權額為依據（最高法院91年
    度台抗字第429號、95年度台抗字第781號裁定意旨參照）。
三、經查，本件相對人於系爭執行事件聲請強制執行之債權金額
    為175萬2,000元本息，執行程序尚未終結等情，業經本院調
    卷系爭執行事件卷核閱無訛。抗告人已於109年5月22日提起
    原法院109年度訴字第255號債務人異議之訴，有收狀戳可稽
    ，原裁定依抗告人聲請，裁定命抗告人供擔保後停止執行，
    並無不合。而就擔保金額部分，自應斟酌相對人因停止執行
    可能遭受之損害，今因抗告人聲請停止執行，相對人受償時
    間必然延後，是相對人因停止執行所蒙受之損害，即應為停
    止執行期間未能受償之利息損失。而本件抗告人所提債務人
    異議之訴，訴訟標的價額逾150萬元，乃係得上訴三審之事
    件，參酌各級法院辦案期限實施要點之規定，民事第一、二
    、三審之審判期限分別為1年4月、2年及1年，本案訴訟審理
    期間共計4年4月，迄今尚需4年，以法定利率即週年利率5％
    計算，相對人可能受有約35萬元之利息損害（計算式：175
    萬2,000元×5％×4年＝35萬0,400元），爰據以核定抗告人應供
    擔保金額為35萬元。至抗告意旨另謂：請法院判命相對人該
    付其利息以符公平原則，及提出證人及證物為據云云，均屬
    本案訴訟審理之範圍，尚非停止執行酌定擔保金所得審究，
    亦併敘明。
四、綜上所述，原裁定命抗告人供擔保金額超過35萬元部分，難
    謂妥適。抗告意旨指摘原裁定關於擔保金額部分酌定不當，
    為有理由，應由本院將原裁定關於供擔保金額部分廢棄，改
    判如主文第2項所示。
五、據上論結，本件抗告為有理由，依民事訴訟法第95條、第78
    條，裁定如主文。
中　　華　　民　　國　　109 　年　　10　　月　　12　　日
                  民事第二庭
                        審判長法  官   陳容正
                              法  官   李昆曄
                              法  官   紀文惠
正本係照原本作成。
本裁定除以適用法規顯有錯誤為理由外，不得再抗告。如提起再
抗告，應於收受送達後10日內委任律師為代理人向本院提出再抗
告狀。並繳納再抗告費新臺幣１千元。
中　　華　　民　　國　　109 　年　　10　　月　　12　　日
　　　　　　　
　　　　　　　　　　　　　　　書記官   李昱蓁